臺灣新北地方法院民事判決
111年度勞簡字第63號
原      告  億豪管理顧問股份有限公司

法定代理人  王子德  
訴訟代理人  莊詠斌  
被      告  曜鼎輕隔間工程行


兼法定代理人林秀鈴（原名林孟勳）

被      告  林旻融  
上列當事人間請求請求給付扣押款事件，經本院於民國111年7月
13日言詞辯論終結，判決如下：
    主  文
被告曜鼎輕隔間工程行應給付原告新臺幣壹拾萬玖仟陸佰伍拾元
。
原告其餘之訴駁回。
訴訟費用由原告負擔三分之二，被告曜鼎輕隔間工程行負擔三分
之一。
本判決第一項得假執行。但被告曜鼎輕隔間工程行如以新臺幣壹
拾萬玖仟陸佰伍拾元供擔保後，得免為假執行。
    事實及理由
壹、程序方面
一、被告未於最後言詞辯論期日到場，核無民事訴訟法第386條
    各款所列情形，依原告聲請，由其一造辯論而為判決。
二、按訴狀送達後，原告不得將原訴變更或追加他訴，但擴張或
    減縮應受判決事項之聲明者，不在此限，民事訴訟法第255
    條第1項第3款定有明文。本件原告於起訴後，將聲明第一項
    「被告應連帶依本院110年度司執字第111755號執行事件之
    執行命令，在新臺幣（下同）108,686元及自民國（下同）1
    06年12月13日起至清償日止按年息百分之5計算之利息，督
    促程序費用500元及執行費用874元之債權範圍内，自110年 
    9月13日起至清償上開金額之日止，按月將王重鈞向被告領
    取之薪資，經每月扣除所得稅款、全民健康保險費或勞工保
    險保險費等因為履行公法上義務依法應從薪資債權扣減之項
    目後之3分之1中之百分之73.1，其實領金額超過最近1年衛
    生福利部或直轄市政府公告當地區每人每月最低生活費1點 
    2 倍之各項薪資債權部分給付予原告。」，變更為「被告曜
    鼎輕隔間工程行即被告林秀鈴（林孟勳）及被告曜鼎輕隔間
    工程行即林旻融應連帶給付原告109,650元。」（見本院卷
    第51、57頁），合於前述規定，應予准許。
三、原告雖於被告欄列「被告曜鼎輕隔間工程行即被告林秀鈴（
    林孟勳）」，及「被告曜鼎輕隔間工程行即林旻融」二人，
    惟曜鼎輕隔間工程行係合夥組織，由林秀鈴擔任負責人，林
    旻融則登記為合夥人，各出資100,000元，此有新北市政府
    商業登記申請書、商業登記抄本可稽（見本院卷第29-31頁
    ），依法應由林秀鈴擔任曜鼎輕隔間工程行之法定代理人，
    林旻融僅具有合夥人之身分，因原告請求被告曜鼎輕隔間工
    程行、林秀鈴、林旻融負連帶給付責任，故本院依職權更正
    被告欄如本件當事人欄所載。
貳、實體方面　　　　
一、原告主張：
  ㈠原告對訴外人王重鈞任職於被告之薪資債權，於本金108,686
    元及自106年 12月13日起至清償日止按年息百分之5計算之
    利息範圍内聲請強制執行，本案被告並未於法定期間内聲明
    異議，經鈞院於110月9月13日核發110年度司執字第111755
    號扣押薪資命令，復於110年12月10日核發110年度司執字第
    111755號移轉薪資命令在案，准許原告收取訴外人王重鈞之
    每月應領薪津三分之一中之百分之73.1，惟該命令核發迄今
    ，被告均未聲明異議卻拒不履行，原告至今分文未取毫無受
    償，期間經原告於111年 17月11日寄發存證信函予被告，也
    均置之不理 。
　㈡被告林秀鈴（林孟勳）與被告林旻融在商業登記載明以一般
    合夥人共同經營曜鼎輕隔間工程行，而王重鈞則受雇於曜鼎
    輕隔間工程行，故王重鈞對於營曜鼎輕隔間工程行之薪資債
    權屬被告林秀鈴（林孟勳）與被告林旻融之合夥事業債務，
    又合夥人對於合夥債務須負連帶清償責任，故請求被告等人
    應連帶付給原告如訴之聲明所示之薪資扣押款。
　㈢依訴外人王重鈞109年综合所得稅各類所得資料清單所示，由
    被告處所得薪資共600,000元，故月薪約50,000 元（計 算
    式：600,000/12=50000，四捨五入），移轉命令准將訴外人
    王重鈞對於被告之每月債權之三分之一按分配比例（即百分
    之73.1)移轉於原告，故原告每月得向被告收取12,183元 （
    計算式：(50000/3)*0.731 =12183.3，四捨五入=12183)。
    另因110年度所得薪資減為500,000元，依同依計算方式，原
    告每月得向被告收取10,153元。則自被告110年9月收受扣押
    命令時起至111年6月30日止，原告共得向被告收取10個月共
    109,650元（12183x4+10153x6=109650） 
  ㈣併聲明：如前述變更後訴之聲明。 
二、被告經合法通知，未於言詞辯論期日到場，亦未提出書狀為
    作任何聲明或陳述。
三、本院判斷如下：
　㈠原告主張之上開事實，業據其提出本院110年度司執字第1117
    55號移轉及扣押薪資命令、存證信函、王重鈞國稅局所得資
    料影本為證（見本院調字卷第13-23頁）。而被告已於相當
    時期受合法之通知，於言詞辯論期日不到場，亦未提出準備
    書狀爭執，依民事訴訟法第280條第1項、第3項之規定，視
    為自認。復經本院職權調取111司執字第111755號卷、訴外
    人王重鈞之勞保局電子閘門網路資料及109年、110年薪資所
    得資料，核對無誤，從而，原告前開主張堪信為真正。
　㈡經核本院110月9月13日新北院賢110年度司執凌字第111755號
    扣押薪資命令、110年12月10新北院賢110年度司執凌字第11
    1755號移轉薪資命令，已合法送達至被告，有送達證書附於
    執行卷可憑，原告自得請求被告曜鼎輕隔間工程行給付訴外
    人王重鈞之每月應領薪津三分之一中之百分之73.1，故原告
    依王重鈞109年、110年薪資所得計算後，請求被告曜鼎輕隔
    間工程行應給付自110年9月收受扣押命令時起至111年6月30
    日止，共計109,650元，應予准許。
　㈢惟就請求被告林秀鈴、林旻融連帶給付部分　
　1.按民法第681條規定：「合夥財產不足清償合夥之債務時，
    各合夥人對於不足之額，連帶負其責任。」，此即所謂補充
    性連帶責任。又合夥財產不足清償合夥之債務，為各合夥人
    連帶責任之發生要件，債權人求命合夥人之一對於不足之額
    連帶清償，應就此項要件之存在負舉證之責，故在未證實合
    夥財產不足清償合夥債務之前，債權人對於各合夥人連帶清
    償之請求權尚未發生，即不得將合夥人併列為被告，而命其
    為補充性之給付（最高法院108年度台上字第 515號判決意
    旨參照）。
  2.本件中，被告曜鼎輕隔間工程行於103年間登記為林秀鈴（
    林孟勳）為負責人（即法定代理人）、林旻融為合夥人之合
    夥事業，有前述新北市政府商業登記申請書、商業登記抄本
    可稽。原告既未舉證證明合夥財產不足清償合夥債務之前，
    原告對於各合夥人即被告林秀鈴、林旻融連帶清償之請求權
    即尚未發生，依上述最高法院見解，即不得將合夥人即被告
    林秀鈴、林旻融併列為被告，而僅能以曜鼎輕隔間工程行一
    人為被告請求，故原告請求被告林秀鈴及林旻融為連帶給付
    ，於法無據，無法准許。
四、綜上所述，原告依本院110年度司執字第111755號核發之移
    轉命令，請求被告曜鼎輕隔間工程行給付薪資扣押款109,65
    0元，為有理由，應予准許。
五、本件判決所命被告給付之金額未逾50萬元，應依民事訴訟法
    第389條第1項第5款之規定，依職權宣告假執行，併按同法
    第392條第2項依職權宣告被告得預供擔保而免為假執行。
六、訴訟費用負擔的依據：民事訴訟法第79條。 
中　　華　　民　　國　　111 　年　　7 　　月　　27　　日
                  勞動法庭      法　官　劉以全
以上正本係照原本作成
如對本判決上訴，須於判決送達後20日內向本院提出上訴狀。如
委任律師提起上訴者，應一併繳納上訴審裁判費。
中　　華　　民　　國　　111 　年　　7 　　月　　27　　日
                                書記官　許慧禎